【裁判字號】    92,訴,2252
【裁判日期】    921231
【裁判案由】    毒品危害防制條例
【裁判全文】
臺灣板橋地方法院刑事判決                        九十二年度訴字第二二五二號
    公  訴  人  臺灣板橋地方法院檢察署檢察官
    被      告  甲○○
右列被告因違反毒品危害防制條例案件，經檢察官提起公訴（九十二年度毒偵緝字第
四○六號、九十二年度毒偵字第二三六九、三○一三號）及移
偵字第三七六三號），本院依簡式審判程序審理，判決如左：
    主  文
甲○○連續施用第一級毒品，處有期徒刑捌月。扣案之海洛因壹包（驗餘淨重○‧二
一公克）、海洛因殘渣袋壹個（量微無法分離、秤重）均沒收銷燬；又連續施用第二
級毒品，處有期徒刑肆月，扣案之安非他命吸食器壹組沒收。應執行有期徒刑拾月，
扣案之海洛因壹包（驗餘淨重○‧二一公克）、海洛因殘渣袋壹個（量微無法分離、
秤重），均沒收銷燬，扣案之安非他命吸食器壹組沒收。
    事  實
一、甲○○前曾因施用毒品案件，經依本院以九十一年度毒聲字第二五五三號裁定送
    臺灣台北看守所附設勒戒所觀察、勒戒後，認無繼續施用毒品傾向，由臺灣板橋
    地方法院檢察署檢察官於民國九十一年八月二十六日，以九十一年度毒偵字第二
    八二七號為不起訴處分確定。嗣甲○○又分別基於施用第一級毒品海洛因、第二
    級毒品安非他命之概括犯意，自九十一年十月二十三日起至九十二年八月二十七
    日止，連續於台北縣鶯歌鎮○○路四三六巷六三號住處，施用第一級毒品海洛因
    多次，另自九十一年十月下旬某日起至九十二年八月中旬某日，連續於上址施用
    安非他命多次，嗣經警分別於九十一年十一月二十二日，在台北縣鶯歌鎮○○○
    路二六五之五號四樓查獲，並扣得第一級毒品海洛因一包（驗餘淨重○‧二一公
    克）、甲○○所有之安非他命吸食器一組，再於九十二年六月十一日經警查獲，
    再於九十二年七月十五日十七時為警查獲，並扣得第一級毒品海洛因殘渣袋一個
    （量微無法分離、秤重），再於九十二年八月二十九日經警查獲，經依本院九十
    一年度毒聲字第二七一三號裁定送觀察、勒戒後，認有繼續施用毒品傾向，經本
    院以九十一年度毒聲字第二九七四號裁定令入戒治處所施以強制戒治。
二、案經台北市政府警察局內湖分局移送及台北縣政府警察局三峽分局報告臺灣板橋
    地方法院檢察署檢察官偵查起訴。本院於準備程序進行中，甲○○就被訴事實為
    有罪之陳述，經告知簡式審判程序之旨，並聽取當事人之意見後，裁定進行簡式
    審判程序。
    理  由
一、右揭犯罪事實，業據被告甲○○坦承不諱，且其四次為警查獲時所採集之尿液，
    經送檢驗後，確均呈嗎啡類陽性反應，此有台灣檢驗科技股份有限公司濫用藥物
    尿液檢驗報告書二紙、台北市立療養院煙毒尿液檢驗報告二紙附卷可稽，並扣案
    之海洛因殘渣袋、扣案物照片、海洛因一包（驗餘淨重○‧二一公克）及法務部
    調查局鑑定通知書、安非他命吸食器在卷可憑。又被告前因施用毒品案件，依本
    院以九十一年度毒聲字第二五五三號裁定送臺灣台北看守所附設勒戒所觀察、勒
    戒後，認無繼續施用毒品傾向，由臺灣板橋地方法院檢察署檢察官於民國九十一
    年八月二十六日，以九十一年度毒偵字第二八二七號為不起訴處分確定，又因本
    件施用毒品案件，經觀察勒戒後，認有繼續施用毒品傾向，經本院以九十二年度
    毒聲字第二九七四號裁定強制戒治，此有上開不起訴處分書、有無繼續施用毒品
    傾向證明書、本院裁定書及台灣高等法院被告全國前案紀錄表在卷可參。足認被
    告前揭自白與事實相符，堪予採信。本件事證明確，被告犯行已堪認定，自應依
    法論科。
二、核被告所為，係犯毒品危害防制條例第十條第一項、第二項之施用第一級、第二
    級毒品罪。被告先後多次施用第一級、第二級毒品犯行，均時間緊接，方法相同
    ，觸犯構成要件同一之罪名，顯係基於概括犯意為之，應各依連續犯規定論以一
    罪，並依法加重其刑。又被告於施用前後持有海洛因、安非他命之低度行為，均
    為施用之高度行為所吸收，不另論罪。被告所犯上開二罪間，犯意各別，行為互
    殊，應分論併罰。被告自九十一年十月二十三日起至九十二年初某日間連續施用
    第一級毒品海洛因、九十一年十月下旬某日起至九十二年八月中旬某日間連續施
    用第二級毒品安非他命犯行而未據起訴之部分，與本件前揭論罪科刑部分有連續
    犯之裁判上一罪關係，本院自應併予審論，附此敘明。爰分別審酌被告屢經查獲
    施用毒品，旋復再犯，顯見毒癮甚深，難能自拔，不容輕縱，兼衡其犯後自知事
    證明確，尚能坦承犯行，未為無謂辯解等一切情狀，各量處如主文所示之刑，並
    定其應執行刑，以示懲儆。扣案之海洛因一包（驗餘淨重○‧二一公克）、海洛
    因殘渣袋一個（量微無法分離、秤重），經被告自承為其所有，並曾施用，均應
    依毒品危害防制條例第十八條第一項前段之規定諭知沒收銷燬；安非他命吸食器
    一組，則為被告所有，供施用第二級毒品所用之物，業經被告供承在卷，應依刑
    法第三十八條第一項第二款之規定沒收之。
據上論斷，應依刑事訴訟法第二百七十三條之一第一項、第二百九十九條第一項前段
，毒品危害防制條例第十條第一項、第二項、第二十條第三項前段、第十八條第一項
前段，刑法第十一條前段、第五十六條、第三十八條第一項第二款、第五十一條第五
款，判決如主文。
本案經檢察官乙○○到庭執行職務。
中      華      民      國    九十二    年     十二     月    三十一    日
                          臺灣板橋地方法院刑事第十五庭
                                    法  官  王  偉  光
右正本證明與原本無異。
如不服本判決，應於判決送達後十日內向本院提出上訴狀 。
                                    書記官  陳  怡  君
中      華      民      國    九十三    年      一      月     二      日
附錄本案論罪科刑法條全文：
毒品危害防制條例第十條：
施用第一級毒品者，處六月以上五年以下有期徒刑。
施用第二級毒品者，處三年以下有期徒刑。


司法院資訊處製作；財團法人民間司法改革基金會備份。
